【裁判字號】    99,家聲,25
【裁判日期】    990226
【裁判案由】    選任特別代理人
【裁判全文】
臺灣苗栗地方法院民事裁定              99年度家聲字第25號
聲  請  人  丙○○
相  對  人  甲○○
上列聲請人聲請選任特別代理人事件，本院裁定如下：
    主  文
聲請駁回。
聲請程序費用由聲請人負擔。
    理  由
一、本件聲請意旨略稱：聲請人為相對人，即受監護人之妻，因
    辦理夫妻間贈與登記，其行為與受監護人（聲請狀誤載「監
    護人」）利益相反，依法不得代理，爰依民法第1086條第2
    項規定，聲請為相對人選任「乙○○」為特別代理人，以利
    日後代為處理事務等語。
二、按監護人於監護權限內，為受監護宣告人之法定代理人，監
    護人之行為與受監護宣告人之利益相反或依法不得代理時，
    法院得因監護人、受監護宣告人、主管機關、社會福利機構
    或其他利害關係人之聲請或依職權，為受監護宣告人選任特
    別代理人，民法第1113條準用同法第1098條定有明文。本件
    相對人前於民國93年12月16日經本院以93年度禁字第54號民
    事裁定宣告為禁治產人（即現行民法規定之「受監護宣告人
    」），而聲請人為其配偶，依當時之民法第1111條第1 項第
    1 款規定，其為相對人之法定第1 順位監護人等情，業據本
    院依職權調閱本院93年度禁字第54號宣告禁治產事件案卷無
    誤，並有該裁定附卷可參。是聲請人主張為相對人之監護人
    ，為其法定代理人，應可認定。而其主張其因夫妻間贈與事
    項（依其所述及提出之證據所示，應係相對人擬將其所有如
    土地清冊所示之土地贈與聲請人），而其行為與受監護之相
    對人有利害關係，依法不得代理相對人，聲請為相對人選任
    特別代理人（其引用民法第1086條第2 項，應係誤引）等情
    ，固據其提出土地清冊及登記簿謄本為證。惟按監護人不得
    受讓受監護宣告人之財產，民法第1113條準用同法第1102條
    亦有明文規定。查聲請人既係為相對人之監護人，依上開規
    定，自不得受讓相對人之財產，而贈與為無償之受讓，故聲
    請人依法不得受讓相對人之財產。
三、綜上所述，聲請人既不得受讓相對人之財產，則其聲請法院
    為相對人選任特別代理人，代理相對人處理相關財產贈與事
    項予伊，顯亦無法達成其目的，其聲請為無必要。從而，本
    件聲請為無理由，應予駁回。
五、依非訟事件法第21條第2項，民事訴訟法第78條，裁定如主
    文。
中    華    民    國    99    年    2     月    26    日
                      家事法庭法  官  潘進順
以上正本係照原本作成。
如對本裁定抗告，須於裁定送達後10日之不變期間內，向本院提
出抗告狀，並繳納抗告費新臺幣1,000 元
                              書記官  劉文倩
中    華    民    國    99    年    3     月    1     日

司法院資訊處製作；財團法人民間司法改革基金會備份。
